臺灣高等法院臺中分院刑事判決　　　　94年度上訴字第1911號
上　訴　人
即　被　告　丙○○
　　　　　　　　　　（現在台灣台中監獄執行中）
指定辯護人　本院公設辯護人　丁○○
上列上訴人因毒品危害防制條例案件，不服臺灣臺中地方法院94
年度訴字第735號，中華民國94年8月9日第一審判決（起訴案號
：臺灣臺中地方法院檢察署94年度偵字第815號），提起上訴，
本院判決如下：
    主  文
上訴駁回。
    事  實
一、丙○○（綽號「肉圓」）於民國87年間因肅清煙毒條例案件
    ，經臺灣臺中地方法院以87年度訴字第334號判決處有期徒
    刑三年二月，經本院駁回上訴確定，於90年10月25日縮短刑
    期執行完畢。仍不知警惕，其於出監後，仍有施用毒品之惡
    習，又因施用第一級毒品罪，經臺灣臺中地方法院以94年度
    訴字1303號判決處有期徒刑一年確定。並於93年12月24日前
    某日，在臺中縣太平市車籠埔廟旁，向綽號「阿標」之不詳
    姓名年籍男子，以新臺幣（下同）九千元購入每小包毛重0.
    4公克，淨重約0.17公克之海洛因，至少十二小包後，擬供
    己施用。嗣於93年12月24日晚上某時，前往位於臺中縣太平
    市○○路527號「流通家３Ｃ電子太平永豐店」購買電器，
    因與店員甲○○（其施用毒品案件，經裁定送觀察、勒戒後
    ，認無繼續施用毒品之傾向，由臺灣臺中地方法院檢察署檢
    察官為不起訴處分在案）認識。並得知甲○○亦有施用第一
    級毒品海洛因之習性後，明知海洛因係政府公告列管之第一
    級毒品，不得轉讓。竟基於轉讓第一級毒品海洛因之犯意，
    將其隨身攜帶，供己施用所剩餘之第一級毒品海洛因（淨重
    約0.9公克）摻在香菸裡，而將之無償轉讓予甲○○施用一
    次。並告以：伊有門路可以取得毒品，如果還想要毒品，可
    以打電話找伊等語，且留下友人交付其使用之0000000000、
    0000000000號行動電話號碼，供甲○○日後與其連繫之用。
二、嗣於93年12月28日，甲○○因毒癮發作，乃以其所使用之電
    話號碼0000000000號行動電話，撥打丙○○所使用之000000
    0000號行動電話，表示欲購買第一級毒品海洛因，丙○○因
    見販賣毒品有利可圖，為增加收入以供施毒支出，竟基於販
    賣第一級毒品海洛因以營利之概括犯意，於93年12月28日晚
    上6時許，在「流通家３Ｃ電子太平永豐店」後方巷子，將
    原擬供己施用之第一級毒品海洛因一小包（毛重0.4公克，
    淨重約0.17公克），以一千元之價格出賣予甲○○施用。又
    於93年12月29日，經甲○○以同樣方式聯絡丙○○後，丙○
    ○即承同一販賣第一級毒品海洛因之犯意，於93年12月29日
    晚上8時許，在「流通家３Ｃ電子太平永豐店」，將同樣數
    量之第一級毒品海洛因，以一千元之價格，販售予甲○○施
    用。嗣於93年12月30日晚上6時30分許，丙○○在臺中縣大
    里市○○路○段13號前為警當場查獲，並扣得第一級毒品海
    洛因六小包（合計驗餘淨重1.06公克）及前揭行動電話二支
    。丙○○為警帶回臺中縣警察局刑警隊後，適甲○○以電話
    號碼0000000000、0000000000（甲○○友人林詩寰所使用）
    號行動電話，撥打丙○○所使用之0000000000號行動電話號
    碼，臺中縣警察局刑警隊組長邱樟即代為接聽，甲○○誤
    以為邱樟即為丙○○，乃主動表示要購「藥」（即第一級
    毒品海洛因之代號），經邱樟與甲○○相約93年12月30日
    晚上10時許，在臺中市○○路與旱溪東路見面交易，因而查
    獲甲○○及陪同前來之友人林詩寰，並查悉上情。
三、案經臺中縣警察局移送臺灣臺中地方法院檢察署檢察官偵查
    起訴。
    理  由
一、關於證據能力方面：
    按被告以外之人於偵查中向檢察官所為之陳述，除顯有不可
    信之情況者外，得為證據，刑事訴訟法第159條之1，定有明
    文；又被告以外之人於審判中有下列情形之一，其於檢察事
    務官、司法警察官或司法警察調查中所為之陳述，經證明具
    有可信之特別情況，且為證明犯罪事實之存否所必要者，得
    為證據：一、死亡者。二、身心障礙致記憶喪失或無法陳述
    者。三、滯留國外或所在不明而無法傳喚或傳喚不到者。四
    、到庭後無正當理由拒絕陳述者，復為刑事訴訟法第159條
    之3所明定。本件證人甲○○於偵查中向檢察官所為之陳述
    ，已經依法具結，且無顯有不可信之情況，自具有證據能力
    。又證人甲○○經原審及本院分別按址傳喚均無法傳喚，並
    經拘提亦未到案，有傳票及拘票在卷可稽。其於警詢中所為
    之陳述，確有向被告丙○○購買毒品之事實，經核與卷附通
    聯紀錄之記載相符，且為證明被告犯罪事實之存否所必要者
    ，亦應認為有證據能力，均先敘明。
二、訊據上訴人即被告丙○○（以下稱被告）對於上揭轉讓第一
    級毒品海洛因之犯罪事實，坦認不諱，核與證人甲○○於偵
    查中證述：與丙○○認識當天，丙○○請伊一些第一級毒品
    海洛因，是用抽煙方式等語相符，足認被告對於轉讓第一級
    毒品之自白，與事實相符，堪以採信。是被告轉讓第一級毒
    品海洛因部分，事證明確，犯行洵堪認定。
三、訊之被告供承有於93年12月28日晚間至「流通家３Ｃ電子太
    平永豐店」後方巷子，交付一小包第一級毒品海洛因給甲○
    ○，重量如同為警查扣之每小包重量，即毛重0.4公克，嗣
    其為警查獲後，其行動電話響起，警察接聽後就將甲○○約
    出來等情，惟矢口否認有何連續販賣第一級毒品犯行，辯稱
    ：93年12月28日，甲○○打電話問伊，是否要跟他一起去買
    毒品，伊即告以近日內沒有缺毒品，沒有要買，但因甲○○
    毒癮發作，所以伊就拿一包第一級毒品海洛因給他抵癮，並
    未向他收錢；在93年12月29日，甲○○有打電話給伊，但未
    與他碰面云云。經查：
  (一)證人甲○○於警詢時證述：曾經向丙○○購買毒品成交兩次
    ，第一次是93年12月27日晚上8時許，伊打電話給丙○○，
    叫他拿毒品到「流通家３Ｃ電子太平永豐店」，那次向他買
    一千元之第一級毒品海洛因；第二次是93年12月28日晚上六
    時許，同樣打電話約他到伊店門口交易，也是向他買一千元
    之海洛因等語（見警卷第10頁）；另於94年2月2日偵查中先
    證述：在93年12月間，有向丙○○拿過毒品，是在「流通家
    ３Ｃ電子太平永豐店」，是他請伊施用，沒有向伊收錢（指
    93年12月24日被告轉讓第一級毒品海洛因予證人甲○○該次
    ），之後伊打了好幾次電話給丙○○，說要向他買毒品，但
    他一直說沒空，或是晚一點，最後仍未來找伊，所以未成交
    云云（見偵查卷第96頁）；嗣隨即改稱：有跟丙○○買過一
    次，就是在警察局所說的那一次，伊有給丙○○一千元，丙
    ○○給伊一小包海洛因，時間就在93年12月27日晚上8時，
    是在伊上班地點後方巷子內等語（見偵查卷第97頁）；證人
    甲○○於94年2月21日偵查中證稱：共向丙○○購買過二次
    毒品，就是通聯紀錄中伊有打電話給丙○○的93年12月28、
    29日二天，時間是28日晚上7點許，29日晚上7、8點等語（
    見偵查卷第132頁），雖其前後證述略有不同，惟查：
  1.按證人之陳述有部分前後不符，或相互間有所歧異時，究竟
    何者為可採，法院仍得本其自由心證予以斟酌，非謂一有不
    符或矛盾，即應認其全部均為不可採信，最高法院著有74年
    臺上字第1599號判例可資參照。證人甲○○就是否曾向被告
    購買第一級毒品海洛因暨購買之次數等情，固略有出入，惟
    依上揭判例意旨，仍應審視其他證據，綜合判斷其證言何者
    為可採。
  2.查被告於93年12月24日曾留下0000000000、0000000000號二
    支行動電話號碼給證人甲○○，並表示如果將來有需要毒品
    ，可以打電話給被告，其有門路等情，業據證人甲○○於警
    詢、偵查中證述明確（見警卷第11頁、偵查卷第95頁）。而
    0000000000號行動電話門號，係被告所使用之事實，已據被
    告於原審及本院審理中，自承在卷，且有0000000000號行動
    電話之通聯紀錄附卷可稽（見偵查卷第37至62頁），足徵00
    00000000號行動電話自93年12月24日至同年月30日之使用者
    ，確係被告無誤。
  3.由通聯紀錄觀之，證人甲○○所使用之0000000000號行動電
    話，於93年12月28日以前，均未曾與被告所使用之00000000
    00號行動電話聯繫，惟於93年12月28日中午12時9分44秒、
    下午2時54分24秒、下午3時15分04秒，被告與證人甲○○即
    四度以行動電話聯絡等情，有前揭通聯紀錄在卷可稽（見偵
    查卷第37至53頁）。準此，被告既於93年12月28日12時9分
    44秒前均未與證人甲○○聯絡，且參諸證人甲○○於警詢時
    證述：伊均是打電話叫丙○○拿毒品到店裡交易等語（見警
    卷第11頁），是證人甲○○於警詢所述第一次向被告購買毒
    品之時間為93年12月27日等情，應屬有誤。佐以證人甲○○
    於警詢、94年2月2日、94年2月21日偵查中均證述：在93 年
    12月28日有打電話向丙○○購買第一級毒品海洛因等情，堪
    認證人甲○○上開證言，應屬可採。
  4.被告於原審準備程序供認：伊在93年12月28日晚上7、8時許
    ，有在「流通家３Ｃ電子太平永豐店」後面巷子拿第一級毒
    品海洛因一小包給甲○○，重量如同為警查扣之每包重量，
    即毛重0.4公克等語（見原審卷第54頁）；另於原審審理時
    亦供稱：93年12月28日去找甲○○之時間，是在傍晚，伊下
    班後，從工地過去找他等語（見原審卷第173頁）。而證人
    甲○○就93年12月28日向被告丙○○購買第一級毒品海洛因
    之時間，則於警詢及偵查分別證陳係晚上6時許及晚上7時許
    等語。經查，原審依職權請承辦警員將被告通聯紀錄上所示
    之各基地臺位置、「流通家３Ｃ電子太平永豐店」（臺中縣
    太平市○○路527號）及被告住所（臺中縣大里市○○路○
    段201號），均標示於警用地圖後，由該警用地圖觀之，與
    「流通家３Ｃ電子太平永豐店」最接近之基地臺位置為臺中
    縣太平市○○路一四號四樓頂等情，有警用地圖一份在卷可
    稽（見原審卷第102頁）。再觀諸被告0000000000號行動電
    話93年12月28日之通聯紀錄，被告該日晚上6時13分17秒至
    同日晚上6時15分47秒以前揭行動電話通話時，其基地臺位
    置均係臺中縣太平市○○路14號4樓頂，足證被告於前揭時
    段，係身處於「流通家３Ｃ電子太平永豐店」附近；反觀被
    告於同日晚上七時至九時止通聯紀錄所示基地臺地點，均係
    在大里市，與「流通家３Ｃ電子太平永豐店」距離頗遠等情
    （見偵查卷第54頁），是被告於原審審理時所供述：93年12
    月28日當天是傍晚下班後，過去找甲○○等情及證人甲○○
    於警詢所證述之時間：晚上6時許等情，均堪採信。
  5.被告與證人甲○○就被告於93年12月28日晚上6時許，有交
    付證人甲○○一小包，毛重為0.4公克之第一級毒品海洛因
    等情，固分別供述、證述一致，而堪以採信。惟被告辯稱：
    並未向甲○○收錢，是希望甲○○能將ＭＰ３以較便宜的價
    格賣給伊云云，證人甲○○則迭於警詢及偵查證稱：有交付
    被告一千元等語（見警卷第11頁）。經查：
  (1)被告於原審移審訊問時供稱：93年12月27日去「流通家３Ｃ
    電子太平永豐店」去買ＭＰ３時，甲○○有問伊臺中有否品
    質較好的海洛因，伊回答伊沒有在賣海洛因，都是自己在施
    打用，伊可以請他，但他要將ＭＰ３以較便宜的價格買給伊
    ，他有答應，但沒說要賣伊多少，伊要買的ＭＰ３定價是三
    千餘元，當天伊錢帶的不夠；在93年12月28日晚上7、8點（
    應係晚上6時許，詳前述），伊又到該店要買ＭＰ３，甲○
    ○不在店內，但在店外巷口遇到甲○○，伊說要到店裡買Ｍ
    Ｐ３，但他說他今日休息，伊即離開云云（見原審卷第30、
    32頁），而被告當時尚否認於93年12月28日有交付第一級毒
    品一小包予證人甲○○之事實，惟嗣於原審行準備程序時，
    已坦認有於該日交付一小包第一級毒品海洛因予甲○○，是
    其於原審訊問時，就其與證人甲○○見面之經過，未提及有
    交付第一級毒品海洛因，應係有所保留之故。
  (2)被告於為警查獲時扣得白粉七小包，經送法務部調查局鑑定
    結果，其中六小包（註明HR（+）者，淨重1.06公克（空包
    裝重1.33公克），確含有第一級毒品海洛因成分，至於註明
    HR（-）者，淨重1.53公克，經檢驗並無毒品成分等情，有
    該局調科壹字第120015206號鑑定通知書一紙附卷可憑（見
    原審卷第85頁）。而被告於移審訊問時，在原審供稱：為警
    查獲前最後一次購買第一級毒品海洛因，是在93年12月20幾
    日買的，應該是在同年月25日那天買的，該次伊以七千元，
    買了八小包等語（見原審卷第29頁），惟其亦供述：買回第
    一級毒品海洛因後，伊並未分裝，每小包的量均與被查獲之
    每小包，毛重0.4公克差不多，後來伊一天施用二次，每次
    用每小包的一半，一天用一包，施用了三天，共用去三小包
    等語（見原審卷第29、30頁），核與被告於原審另案其施用
    第一級毒品案件審理時，供述其施用毒品之頻率為一天一至
    二次等語相符，此有原審94年訴字第1303號違反毒品危害防
    制條例案件簡式審判筆錄一份附卷可參（見原審卷第82頁背
    面）。是被告既於購得毒品後並未分裝，且經警扣得六小包
    之海洛因，又已自己施用三小包，另於93年12月28日又交付
    一包給證人甲○○，合計被告為警查獲前最後一次購買之第
    一級毒品海洛因數量，至少應有十小包，是被告供述買八小
    包云云，應與事實不符。嗣被告於原審審理時供述：查扣到
    的六小包第一級毒品海洛因、94年12月24日給甲○○半小包
    第一級毒品海洛因、同年月28日給甲○○的第一級毒品海洛
    因一小包，均是同一次購入，是用八、九千元買的，忘記買
    幾包了等語（見原審卷第171、172頁），此部分供述應較被
    告於原審移審訊問時之供述，較為可採。如以原審認定之被
    告於93年12月28日、同年月29日各交付證人甲○○一小包第
    一級毒品海洛因，再加上被告為警查扣之六小包第一級毒品
    海洛因、被告自行施用之三小包第一級毒品海洛因、於同年
    月24日轉讓予證人甲○○之半小包第一級毒品海洛因計算，
    被告為警查獲前最後一次總計至少購入十二小包之第一級毒
    品海洛因，再以對被告最為有利之以九千元價錢購入計算之
    ，其每小包第一級毒品海洛因之價格，為七百五十元（計算
    方式：9000÷12=750），應堪認定。
  (3)由上開被告之供述觀之，足認其自始至終，均未向證人甲○
    ○購得ＭＰ３，且證人甲○○並未具體承諾提供折扣之數額
    ，而由被告所供其欲購買之ＭＰ３價額僅三千餘元，如被告
    93年12月28日交付予證人甲○○之第一級毒品海洛因一小包
    ，係無償提供，則連同93年12月24日所轉讓之第一級毒品半
    小包，其購入之價格已達一千一百二十五元，約為被告所欲
    購買之ＭＰ３價格之三分之一，被告倘欲以無償提供第一級
    毒品海洛因之方式，而換取較高之折扣，則其預期之折扣應
    遠高於其提供之第一級毒品海洛因之價值，其始有利可圖，
    惟查，證人甲○○僅係受雇店員，其能提供之折扣，應屬有
    限，而無可能達定價之三分之一；況被告在尚未能確定證人
    甲○○所得提供之折扣前，即主動無償轉讓價格達一千一百
    二十五元之毒品，亦有違常情。而觀諸被告於原審移審訊問
    時供稱：伊於93年12月24日無償提供第一級毒品海洛因給甲
    ○○，是因為施用毒品之人均會互相交流，並要讓甲○○試
    試看伊所有之毒品品質好不好等語，參以證人甲○○亦於警
    詢及偵查中證述：丙○○於93年12月24日問伊，尚有無在施
    用毒品，想不想拿毒品，他有門路，如有需要毒品可以找他
    等語（見警卷第11頁、偵查卷第96頁），足證被告之所以願
    意於93年12月24日無償提供第一級毒品海洛因予證人甲○○
    施用之目的，係要讓其試用其所有之第一級毒品海洛因之品
    質優劣，其辯稱：是要求證人甲○○給予ＭＰ３折扣云云，
    並不足採。而證人甲○○既於試用被告所有之第一級毒品海
    洛因後，因需要第一級毒品海洛因施用，而撥打電話與被告
    聯繫，被告即無讓證人甲○○一再試用之必要，且被告與甲
    ○○既於93年12月24日初次見面，並無深厚交情，當無一再
    將價格非低之第一級毒品海洛因，無償提供予證人甲○○施
    用之理，是證人甲○○證述93年12月28日曾以一千元之價格
    ，向被告購買一小包之第一級毒品海洛因等情，應足採信。
  6.另查，被告與證人甲○○前揭行動電話號碼於93年12月29日
    上午11時08分45秒、下午4時40分04秒、下午4時41分05秒、
    下午5時9分44秒、下午5時33分54秒、下午5時36分05秒、下
    午5時39分23秒、晚上6時40分23秒、晚上8時03分38秒、8時
    12分53秒亦密集聯絡（見偵查卷第56至59頁），亦有前揭通
    聯紀錄在卷可查。而被告雖於原審準備程序供稱：該日伊晚
    上7、8時許就回家，在8時許有接到甲○○電話，但未與他
    見面云云。惟查，由前揭通聯紀錄觀之，被告於93年12 月
    29日晚上8時03分38秒，與證人甲○○通話時，其基地臺位
    置固在「臺中縣大里市○○路一號八樓頂」，而與其住所甚
    為接近等情，有前揭通聯紀錄及警用地圖附卷可佐，惟查被
    告自同日晚上8時09分14秒起之通話基地臺位置，即已離開
    前述地點，並於同日晚上8時12分53秒與證人甲○○通話時
    ，其基地臺位置即為「流通家３Ｃ電子太平永豐店」附近之
    「臺中縣太平市○○路一四號四樓頂」，足證被告當時之位
    置應在「流通家３Ｃ電子太平永豐店」附近，被告辯稱：當
    天晚上7、8時許即回家，沒有去與甲○○見面云云，顯與上
    開證據不符，自無可採信。證人甲○○於94年2月21日於偵
    查中證述當日有與被告在「流通家３Ｃ電子太平永豐店」見
    面等情，應可採信。
  7.查證人邱樟於原審審理時證述：伊係臺中縣警察局刑警隊
    第二組組長，本件前半段承辦人係朴旋鳴，後半段販賣毒品
    ，丙○○被帶回刑警隊時，有人撥打丙○○行動電話，伊即
    代為接聽，對方以為伊係丙○○，就問伊有沒有藥，伊回答
    你要藥嗎，伊告訴對方伊人在豐原，對方就說豐原伊不熟，
    他要在旱溪東路及松竹路口等伊，後來伊帶丙○○到該處，
    到了現場就看到甲○○與林詩寰在那裡，他們本來說沒有打
    電話給丙○○，後來伊按他們行動電話之重撥鍵，才確定是
    甲○○打的，林詩寰說他的行動電話，是被甲○○拿去打給
    丙○○的，與甲○○說法相同等語（見原審卷93至96頁），
    核與證人甲○○、林詩寰於警詢均證述證人甲○○於93年12
    月30日以證人甲○○及林詩寰前揭行動電話撥打電話給被告
    ，欲購買毒品，而相約在臺中市○○路與旱溪東路碰面，其
    二人依約前往該處後，發現被告被警方帶到現場，而為警查
    獲等情相同（見警卷第10、15、95頁），並有證人甲○○、
    林詩寰所使用之上開行動電話按重播鍵後，顯示出「000000
    0000」號行動電話號碼之照片二紙附卷可考（見警卷第24、
    25頁）。雖被告在原審之指定辯護人稱：證人林詩寰之前揭
    證言為傳聞證據，無證據能力等語。但查，證人林詩寰就證
    人甲○○於93年12月30日為何以自己及證人林詩寰之行動電
    話打電話給被告等情，係親自見聞之人，而非轉述他人之陳
    述，是以證人林詩寰證述上情，並非傳聞證據，復無特別不
    可信之狀況，且經於偵查中具結其警詢所述均實在，以擔保
    其證述之信憑性，故證人林詩寰前揭證述，應有證據能力。
  8.又被告與證人甲○○並無過節、仇怨等情，亦據證人甲○○
    於警詢及被告於原審移審訊問時分別證述、供述在卷（見原
    審卷第33頁、警卷第11頁），茍被告並無二次販賣第一級毒
    品海洛因予證人甲○○之事實，於此重罪，證人甲○○當無
    妄加誣攀之理。且本件係先查獲被告後，始查獲證人甲○○
    ，與一般警員於查獲施用毒品者後，要求供出毒品來源，要
    施用毒品者撥打販賣毒品者之電話，佯稱購買毒品，待販賣
    毒品者攜帶毒品前來交易時方查獲之情形，迥然有異，按犯
    毒品危害防制條例第10條之罪，供出毒品來源因而破獲者，
    得減輕其刑，毒品危害防制條例第17條定有明文，本件被告
    既係先於證人甲○○被查獲，證人甲○○所稱其所施用之毒
    品係向被告購買乙節，並不合於前揭減刑之規定，其就施用
    毒品來源之證述與其自身既無任何利害關係，益證證人甲○
    ○確乏誣陷被告之動機，所為證述尚堪採信。
  9.至證人甲○○雖於94年2月2日偵查中曾一度改稱：並未與被
    告交易成功過云云（見偵查卷第96頁）。惟證人在案發當時
    之供述，與事發時點最為接近，記憶較為清晰，復較少權衡
    利害得失、受他人干預或互相勾串供詞，比之事後翻異之詞
    ，理應更為可採，在無其他事證可證明其嗣後翻異之詞與事
    實更為相符時，自不得任意捨棄渠等最初之證述而不採。查
    證人甲○○先於警詢時即已供稱：有二度向被告分別以一千
    元之價格，購買一小包之海洛因等語，且於偵查中改口未與
    被告交易成功過云云後，經檢察官提示其93年12月30日為警
    採集所得之尿液檢驗報告，告以其尿液中檢驗出之嗎啡濃度
    ，並詢問其在被告轉讓第一級毒品海洛因後至為警查獲前所
    施用毒品之來源後，證人甲○○無言可對，方始承認嗣後曾
    再向被告購買過第一級毒品海洛因等情；嗣並於同年月21日
    偵查中證陳：伊認識被告時，是告訴他伊之外號「小虎」，
    而自從本案發生後，都有人打電話來找說要找「小虎」，且
    語氣很差等語，是證人甲○○於偵查中證述並未與被告交易
    成功過云云，顯係因接到騷擾電話，心生畏懼，始更易其證
    詞，而於94年2月2日偵訊時改稱未與被告交易成功過云云，
    是其此部分證述，自難憑採。證人甲○○於警詢及偵查中證
    述：曾於93年12月28日及同年月29日，各以一千元，向被告
    購買第一級毒品海洛因一小包等語，應足採信。
  (二)被告於為警查獲前，最後一次購得第一級毒品海洛因後，並
    未將之分裝，且所購得之每一小包第一級毒品海洛因之數量
    ，均與為警查獲之每一小包相同等情，業如前述，而為警扣
    得之第一級毒品海洛因六小包，每小包毛重係0.4公克（見
    警卷第23頁查扣第一級毒品海洛因照片，其中毛重1.7公克
    者，應係經法務部調查局鑑定通知書所稱未檢驗出毒品反應
    者），六小包合計淨重為1.06公克等情，有前揭被告供述、
    法務部調查局鑑定通知書等可證。依此計算被告所購得之第
    一級毒品海洛因每小包淨重應約為0.17公克（計算方式：1.
    06/6=0.176）。被告於原審準備程序供承於93年12月28日交
    付證人甲○○之第一級毒品海洛因係一小包毛重0.4公克者
    ，而證人甲○○證稱該日係以一小包一千元之價格購買一小
    包第一級毒品海洛因等語，足認被告應係以一小包第一級毒
    品海洛因，毛重0.4公克，淨重0.17公克，價格一千元之方
    式出賣予證人甲○○無訛。而證人甲○○復證述：93年12月
    29日亦以一千元購買一小包第一級毒品海洛因等語，參以被
    告供稱：其最後一次購入之第一級毒品海洛因均未分裝及證
    人甲○○甫於前一日以一千元之價格向被告購買毛重0.4公
    克，淨重0.17公克之第一級毒品海洛因等情，堪認被告於93
    年12月29日，應係以與93年12月28日同一之價格及重量販賣
    第一級毒品海洛因予證人甲○○。
  (三)又被告所販售於證人甲○○之第一級毒品海洛因，依前述對
    被告最有利之方式計算（即被告所供購入最高額九千元，可
    算出之最少數量十二小包，即成本最高之方式），其每一小
    包（毛重0.4公克，淨重0.17公克）之價格應為七百五十元
    ，已如前述。而同一重量之第一級毒品海洛因，被告則以每
    包一千元之方式販賣予證人甲○○，是被告販賣每一小包第
    一級毒品海洛因，即可賺取二百五十元之差價（計算方式：
    0000-000=250），更足證被告確係基於從中賺取買賣之差價
    以牟利之營利意圖，而販賣第一級毒品海洛因予證人甲○○
    無訛。
  (四)綜上所述，被告所辯並不足採，本件事證明確，被告連續販
    賣第一級毒品海洛因之犯行，堪以認定，應予依法論科。
四、核被告所為，係犯毒品危害防制條例第4條第1項之販賣第一
    級毒品罪及同條例第8條第1項之轉讓第一級毒品罪。被告販
    賣及轉讓第一級毒品前後持有第一級毒品之低度行為，應分
    別為其販賣及轉讓第一級毒品之高度行為所吸收，均不另論
    罪。被告二次販賣第一級毒品之行為，時間緊接，且觸犯構
    成要件同一之罪名，顯係基於概括之犯意為之，為連續犯，
    爰依刑法第56條之規定以一罪論，因販賣第一級毒品罪之法
    定本刑為死刑或無期徒刑，依刑法第64條第1項、第65條第1
    項之規定，不得加重其刑，併予說明。被告前於87年間因肅
    清煙毒條例案件，經原審以87年度訴字第334號判決處有期
    徒刑三年二月，提起上訴後，經本院駁回上訴確定在案，入
    監執行後，甫於90年10月25日縮短刑期執行完畢，有臺灣臺
    中地方法院檢察署刑案資料查註紀錄表及臺灣高等法院被告
    全國前案紀錄表各一份在卷可按，其於有期徒刑執行完畢後
    五年內，再犯本件有期徒刑以上之上開二罪，為累犯，就轉
    讓第一級毒品罪部分，應依法加重其刑（原判決第13頁第26
    行倒數第4字雖贅載一「遞」字，惟查本件被告轉讓毒品部
    分，除僅加重一次外，別無其他加重事實，此處應係誤寫所
    致，由本院逕予更正即可，併予說明）；就連續販賣第一級
    毒品罪部分，因販賣第一級毒品罪之法定本刑為死刑或無期
    徒刑，依刑法第64條第1項、第65條第1項之規定，不得加重
    其刑，併予說明。被告所犯上開二罪，犯意各別，犯罪構成
    要件不同，應予分論併罰。又被告販賣第一級毒品海洛因，
    所為雖屬不當，然其販賣對象僅一人，所得僅二千元，所生
    危害尚非重大，倘處以法定最低度刑無期徒刑，猶嫌過重，
    客觀上顯可憫恕，爰依刑法第59條規定減輕其刑。原審審酌
    被告僅為圖得一己之私利，無視於國家防制毒品危害之禁令
    ，竟轉讓一次並販賣二次第一級毒品海洛因予他人，加深他
    人對於毒品之依賴性，更足以導致施用者產生精神障礙、性
    格異常之身心傷害，戕害國人身體健康，且增加社會為此投
    入之勒戒人力，惡性非輕，且就販賣第一級毒品部分，砌詞
    狡飾，顯無認錯悔過之意，態度惡劣；惟其販賣第一級毒品
    之次數僅有二次，數量非多，就轉讓第一級毒品部分犯行，
    坦白承認，尚見有悔悟之意等一切情狀。並援引毒品危害防
    制條例第4條第1項、第8條第1項、第19條第1項，刑法第11
    條、第56條、第47條、第59條、第51條第5款之規定，就轉
    讓第一級毒品部分，量處有期徒刑一年四月；就販賣第一級
    毒品部分，量處有期徒刑八年，定應執行刑有期徒刑九年。
    販毒所得新台幣二千元沒收，如全部或一部不能沒收時以其
    財產抵償之。並認扣案之海洛因六包（合計淨重：1.06公克
    ），雖係毒品危害防制條例第二條第二項第一款所規定之第
    一級毒品，惟查尚無證據足以證明與被告本件販賣毒品犯行
    有關，而被告復另涉有施用第一級毒品之犯行，且其於該案
    件供承前開毒品為其施用第一級毒品而持有之物，有簡式審
    判筆錄可證，爰不於本案中宣告沒收。又扣案之藥鏟一支、
    注射針筒一支，雖均係被告所有，惟係供其施用第一級毒品
    海洛因所用之物，亦有前上簡式審判筆錄可佐，亦不為沒收
    之宣告。扣案之行動電話號碼0000000000、0000000000號行
    動電話各一支（均含SIM卡），被告始終供稱係其友人交付
    其使用，且其中0000000000號行動電話門號之申請人為案外
    人「鄭進龍」，0000000000行動電話門號之申請人則為案外
    人簡皓寰等情，亦有遠傳電信股份有限公司提供之申請人資
    料一份附卷可參（見偵查卷第三三頁），又無其他證據足資
    證明該二支行動電話（含SIM卡），係被告所有之物，既非
    屬被告所有，而不予宣告沒收。認事用法俱無不合，量刑亦
    屬妥適，被告上訴仍執前詞，空言否認有販賣第一級毒品之
    犯行，並無可採，其上訴為無理由，應予駁回。
五、被告及指定辯護人雖均聲請傳喚證人甲○○到庭作證，惟經
    原審及本院迭次傳喚，均未到庭，並拘提無著，且查本件事
    證已明，核無非待其到庭作證不可之必要，併此敘明。
據上論結，應依刑事訴訟法第368條，判決如主文。
本案經檢察官乙○○到庭執行職務。
中　　華　　民　　國　　94　　年　　12　　月　　8　　日
                刑事第五庭  審判長法　官　袁　從　楨
                                  法　官　姚　勳　昌
                                  法　官　郭　同　奇
上列正本證明與原本無異。
如不服本判決應於收受送達後十日內向本院提出上訴書狀，其未
敘述上訴之理由者並得於提起上訴後十日內向本院補提理由書（
均須按他造當事人之人數附繕本）。
                                  書記官　陳　玫　伶
中　　華　　民　　國　　94　　年　　12　　月　　8 　　日
　　　　　　　　　　　　　　　　　　　　　　　　　　　Ｆ
